臺灣高雄地方法院刑事判決　　　　　　　 94年度易字第436號
公　訴　人　臺灣高雄地方法院檢察署檢察官
被　　　告　乙○○　男　43歲.
上列被告因違反毒品危害防制條例案件，經檢察官提起公訴（94
年度毒偵字第637 號、第823 號、第1027號）及移送併辦（94年
度毒偵字2228號），被告於準備程序中為有罪之陳述，經本院合
議庭裁定由受命法官進行簡式審判程序獨任審理，本院判決如下
：
    主  文
乙○○連續施用第二級毒品，累犯，處有期徒刑拾壹月。扣案之
殘有甲基安非他命之夾鍊袋壹個、殘有甲基安非他命吸食器壹組
、玻璃球壹個、塑膠吸管支、殘渣袋個、第二級毒品甲基安
非他命壹包（驗前毛重零點柒公克、驗後毛重零點陸公克），均
沒收銷燬之。
    事  實
一、乙○○曾於民國九十年間，因違反毒品危害防制條例、贓物
    、傷害案件，各經法院判處有期徒刑10月、3 月、3 月確定
    ，並經定應執行刑有期徒刑1 年1 月，而於93年3 月31日縮
    刑期滿執行完畢，另於90年間，因施用毒品案件，經本院以
    90年度毒聲字第5338號裁定送觀察、勒戒後，認有繼續施用
    毒品之傾向，裁定令入戒治處所施以強制戒治，嗣停止戒治
    ，所餘戒治期間交付保護管束，於91年11月8 日期滿。詎其
    仍不知悔改，於前揭強制戒治執行完畢釋放後5 年內，竟基
    於施用第二級毒品甲基安非他命之概括犯意，自94年1 月起
    至94年2 月1 日止，連續在高雄縣美濃鎮○○路16之1 號住
    處，以將甲基安非他命置於玻璃瓶內用火燒烤成煙吸食之方
    式，施用第二級毒品甲基安非他命多次。嗣分別於下列時地
    為警查獲：(1)94年1 月12日上午10時50分許，在高雄縣美濃
    鎮○○路○段285 號，並扣得殘有甲基安非他命之夾鍊袋一
    個；(2)94年1 月18日下午3 時40分許，在高雄縣美濃鎮○○
    路380 巷45號空屋內；(3)94年1 月20日下午4 時50分許，在
    高雄縣美濃鎮○○路○段293 號，並扣得殘有甲基安非他命
    吸食器1 組、玻璃球1 個、塑膠吸管3 支、殘渣袋3 個；(4)
    94年2 月1 日下午1 時許，在高雄縣美濃鎮○○街與博愛街
    街口附近，並扣得第二級毒品甲基安非他命1包（驗前毛重
    0.7 公克、驗後毛重0.6 公克），均分別經採驗尿液，而查
    悉上情。
二、案經高雄縣政府警察局旗山分局移送臺灣高雄地方法院檢察
    署檢察官偵查起訴及移送併辦。
    理  由
一、按除被告所犯為死刑、無期徒刑、最輕本刑為3 年以上有期
    徒刑之罪或高等法院管轄第一審案件者外，於第一次審判期
    日前之準備程序進行中，被告先就被訴事實為有罪之陳述時
    ，審判長得告知被告簡式審判程序之旨，並聽取當事人、代
    理人、辯護人及輔佐人之意見後，裁定進行簡式審判程序，
    刑事訴訟法第273 條之1 第1 項定有明文。經核本件被告乙
    ○○所犯係死刑、無期徒刑、最輕本刑為3 年以上有期徒刑
    以外之罪，其於準備程序中就被訴事實為有罪之陳述，經法
    官告知簡式審判程序之旨，並聽取公訴人及被告之意見後，
    本院合議庭認宜進行簡式審判程序，爰依首揭規定合議裁定
    由受命法官獨任進行簡式審判程序，合先敘明。
二、上揭事實，業據被告乙○○坦承不諱，且其於上揭時地為警
    查獲時所採取之尿液，經分別送請高雄縣政府衛生局、高雄
    醫學大學附設中和紀念醫院、台灣檢驗科技股份有限公司檢
    驗結果，甲基安非他命均呈陽性反應，各有(1)高雄縣政府衛
    生局94年1 月14日94煙檢字第0038號煙毒尿液檢驗成績書暨
    嫌犯代號與實姓名對照表、高雄醫學大學附設中和紀念醫院
    94年2 月22日報告編號0000-000號濫用藥物尿液檢驗報告各
    1 紙；(2)台灣檢驗科技股份有限公司94年2 月23日報告編號
    KＺ000000000000號濫用藥物尿液檢驗報告暨嫌疑人尿液對照
    表各一紙；(3)嫌犯代號與真實姓名對照表既台灣檢驗科技股
    份有限公司94年2 月23日報告編號KＺ000000000000號濫用藥
    物尿液檢驗報告各1 紙；(4)嫌犯代號與真實姓名對照表暨台
    灣檢科技股份有限公司94年2 月23日報告編號
    KＺ000000000000號濫用藥物尿液檢驗報告各1 紙附卷可稽，
    且被告於上揭時地為警查獲時，分別殘有甲基安非他命之夾
    鍊袋1 個、殘有甲基安非他命之吸食器1 組、玻璃球1 個、
    塑膠吸管3 支、殘渣袋3 個、晶體1 包扣案可資佐證，而該
    等物品、晶體經送高雄醫學大學附設中和紀念醫院鑑定結果
    ，甲基安非他命均呈陽性反應（其中晶體1 包：驗前毛重
    0.7 公克、驗後毛重0.6 公克），有該院94年3 月29日報告
    編號0000-000號、0000-000號、0000-000號、0000-000號、
    0000-000號、0000-000檢驗報告各一紙在卷足按，足徵被告
    前開自白與事實相符，應堪採信。又被告曾因施用毒品案件
    ，經本院以90年度毒聲字第5338號裁定送觀察、勒戒後，因
    有繼續施用毒品傾向，經裁定令入戒治處所施以強制戒治，
    嗣經裁定停止戒治，所餘戒治期間交付保護管束，於91年11
    月8 日期滿未經撤銷，有臺灣高等法院被告前案紀錄表及臺
    灣高雄地方法院檢察署刑案資料查註紀錄表各1 件附卷可憑
    ，是被告顯係於強制戒治釋放後5 年以內再施用第二級毒品
    甲基安非他命。本件事證明確，被告上開犯行洵堪認定。
三、查甲基安非他命係毒品危害防制條例第2 條第2 項所稱之第
    二級毒品，不得持有、施用，被告竟持之以施用，核其所為
    ，係犯毒品危害防制條例第10條第2 項之施用第二級毒品罪
    。被告先後多次施用甲基安非他命犯行，時間緊接、手法及
    罪名均同，顯係基於概括犯意而為之，為連續犯，應論以一
    罪，並加重其刑。其先後多次持有甲基安非他命，亦係基於
    概括之犯意，本應以連續持有論，惟其持有後，進而施用，
    其多次持有甲基安非他命行為應被其施用之行為所吸收，不
    另論罪。再被告曾於90年間，因違反毒品危害防制條例、贓
    物、傷害案件，各經法院判處有期徒刑10月、3 月、3 月確
    定，並經定應執行刑有期徒刑1 年1 月，而於93年3 月31日
    縮刑期滿執行完畢，此有臺灣高等法院被告前案紀錄表及臺
    灣高雄地方法院檢察署刑案資料查註紀錄表各1 件可按，其
    於有期徒刑執行完畢後5 年內再犯本件有期徒刑以上之罪，
    為累犯，依法遞加重其刑。爰審酌被告有施用毒品犯罪前科
    ，已如前述，素行非佳，而其經強制戒治後仍再犯相同罪行
    ，顯見意志不堅，惟念其犯罪係戕害自身，尚未害及他人，
    所犯情節非重，及犯罪後承認犯行，態度良好等一切情狀，
    各量處如主文所示之刑。又扣案之晶體1 包確係第二級毒品
    甲基安非他命（驗前毛重0.7 公克、驗後毛重0.6 公克），
    已如前述，而其餘扣案之殘有甲基安非他命之夾鍊袋1 個、
    殘有甲基安非他命吸食器1 組、玻璃球1 個、塑膠吸管3 支
    、殘渣袋3 個則均殘有第二級毒品甲基安非他命，亦已如前
    述，均已無法完全與第二級毒品甲基安非他命剝離，應全部
    視為第二級毒品，爰依毒品危害防制條例第18條第1 項前段
    之規定，宣告沒收併銷燬之。至送鑑耗損之甲基安非他命晶
    體既已滅失，自無庸宣告沒收。
四、又公訴人起訴事實已敘及被告於94年1 月18日下午5 時25分
    許回溯24小時內某時，施用第二級毒品甲基安非他命之犯行
    （即移送併辦之94年度毒偵字第2228號）係包含於公訴人起
    訴之犯罪事實內，應為起訴效力所及，自在本院所得審理之
    範圍，併此敘明。
據上論斷，應依刑事訴訟法第273 條之1 第1 項、第299 條第1
項前段，毒品危害防制條例第10條第2 項、第18條第1 項前段，
刑法第11條、第56條、第47條，判決如主文。
本案經檢察官甲○○到庭執行職務。
中　　華　　民　　國　　94　　年　　7 　　月　　20　　日
                  刑事第十七庭  法　官  李麗珠
以上正本證明與原本無異。
如不服本判決，應於送達後10日內，向本院提出上訴狀。
中　　華　　民　　國　　94　　年　　7 　　月　　20　　日
                                書記官  趙美玲
附錄本判決論罪之法條：
毒品危害防制條例第10條：
施用第1級毒品者，處6月以上5年以下有期徒刑。
施用第2級毒品者，處3年以下有期徒刑。
